---
title: "Exploración de Datos"
author: "joseangeldiazg"
date: "18/12/2017"
output: html_document
---

```{r setup, include=FALSE}
knitr::opts_chunk$set(echo = TRUE)
```

## 1. Introducción.


La práctica final de la asignatura *Introducción a la Ciencia de Datos*, requiere de:

* Aplicacion de técnicas de estadística descriptiva y análisis exploratorio de datos sobre los datasets que se estudiarán en los puntos siguientes.
* Estudio de técnicas de clasificación sobre un dataset especifico para clasificación. 
* Estudio de técnicas de regresión sobre un dataset específico para regresión. 

En esta primera parte, nos centraremos en el primer punto. Para ello, lo primero que debemos hacer es conocer los datasets, para saber que tipo de datos manejamos y a que contexto o problema real pertenecen. 

### Pima

Los datos de este dataset, corresponden a datos de pacientes proporcionados por el Instituto Nacional de Diabetes, su objetivo, es predecir cunando un paciente tendrá o no diabetes en función de ciertas medidas de diagnóstico. 


### AutoMPG8

Es un dataset usado en problemas regresión. En los que el objetivo está en predecir MPG, *galones por milla*, consumidos por los coches en función de ciertos parámetros. Como su velocidad, peso, aceleración...


## 2. Lectura de los datasets

Los datasets ofrecidos en la web de la asignatura están en formato Keel, por lo que antes de proceder a trabajar con ellos deberemos cargarlos en Rstudio. Para ello procederemos como sigue:


```{r}
pima <- read.csv("../datasets/DatasetsClasificacion/pima/pima.dat", comment.char="@")
autompg8 <- read.csv("../datasets/DatasetsRegresion/autoMPG8/autoMPG8.dat", comment.char="@")
```

Con esto hemos leido los datos, pero tenemos que asignarles nombres a las columnas, ya que por defecto estás no vienen en formato entendible por read.csv, por lo que lo haremos de manera manual. 


```{r}
names(autompg8) <- c("Cylinders", "Displacement", "Horse_power","Acceleration", "Model_year", "Origin", "Mpg")
names(pima)<-c("Preg", "Plas", "Pres", "Skin", "Insu", "Mass", "Pedi", "Age", "Class")
```

Una vez hecho esto podemos ver el contenido de los datasets, usando la función *head*.

```{r}
head(autompg8)
head(pima)
```

## 3. Exploración del dataset Pima



## 4. Exploración del dataset autoMPG8.

