---
title: "Visualización de datos en R"
author: joseangeldiazg
date: November 22, 2017
output: html_document
---

# Ejercicio 1:

### Plot distance against stretch. 

Vamos a crear el dataframe con los datos de prueba:

```{r}
strech<-c(46,54,48,50,44,42,52)
distance<-c(148,182,173,166,109,141,166)
data<-data.frame(strech,distance)
```

Visualizamos los datos creados:

```{r}
data
```

Creamos el gráfico 

```{r}
plot(data$strech, data$distance, main="Strechs vs Distance", xlab="Strech", ylab="Distance")
```


# Ejercicio 2:

### The table on the right have ten observations, taken during the years 1970-79, are on October snow cover for Eurasia (snow cover is in millions of square kilometers):
 
* Plot snow.cover versus year:

* Plot a histogram of the snow.cover values:


Vamos a crear los datos, para ello procedemos como antes creando dos vectores y uniéndolos en un dataframe. 


```{r}
year<-c(1970,1971,1972,1973,1974,1975,1976,1977,1978,1979)
snow.cover<-c(6.5,12.0,14.9,10.0,10.7,7.9,21.9,12.5,14.5,9.2)
year.snow<-data.frame(year, snow.cover)
```

Mostramos el dataframe creado para ver si tenemos los daos como deseamos.

```{r}
year.snow
```


Pintamos el gráfico de **snow.cover** vs **year**, con lo que tendríamos hecho el primer apartado:

```{r}
plot( year.snow$year,year.snow$snow.cover, main="snow.cover vs year", xlab="year", ylab="snow.cover" )
```

El siguiente punto pasa por la elaboración de un histograma, para ello podemos usar **hist()**

```{r}
hist(snow.cover, main="Snow.Cover Histogram", xlab="Snow.Cover", breaks=10)
```

Vamos a probar con menos cortes:

```{r}
hist(snow.cover, main="Snow.Cover Histogram", xlab="Snow.Cover", breaks=5)
```

A mi juicio este nos ofrece mejores resultados ya que podemos ver que no hay ninguno entre 15 y 20, que el minimo está por encima de 5, y el máximo es <= que 25, ademas como que la mayor parte de los años el Snow.Cover ha estado situado entre 10 y 15.

# Ejercício 3

### Given the data in NY.xls
* (Optional)conver to F to oC and in to mm.
* PlotYear vs Warmest Minimum Temperature
* PlotYear vs Warmest Minimum Temperature and Coldest Minimum Temperature. Don’t forget to add a legend!

El primer paso es cargar los datos para ello:

```{r}
library(readxl)
NY <- read_excel("datasets/NY.xls")
View(NY)
```

El primer paso es convertir F a Grados e in a mm, para ello primero creamos dos funciones que realizan lo deseado:


```{r}
ftoc<-function(gradosf)
{
  return ((gradosf-32)*(5/9))
}

intomm<-function(invalue)
{
  return (as.numeric(invalue)*25.4)
}
```


Ahora usamos la función para cada columna que queremos cambiar:

```{r}
NY[2:8]<-apply(NY[2:8],2,ftoc)
```

Y por último cambiamos los elementos en in por mm:


```{r}
NY[9:12]<-apply(NY[9:12],2,intomm)

ny.dataframe<-data.frame(NY)
```


Ahora pintamos el gráfico como hemos hecho en puntos anteriores:


```{r}
plot(ny.dataframe$Year, ny.dataframe$Warmest.Minimum.Temperature..F. , main="Warmest.Minimum.Temperature vs year", xlab="year", ylab="Warmest.Minimum.Temperature C" )
```

Por último pintamos el gráfico del punto 3 con Plot Year vs Warmest Minimum Temperature and Coldest Minimum Temperature

 plot(iris$Sepal.Length, pch=16, iris$Petal.Length, col=iris$Species, main="PLOT", xlab="Sepal length", ylab="Petal length")
• legend("topleft", legend=levels(ny.dataframe$Year), col=1:length(levels(ny.dataframe$Year)), pch=16)

```{r}
plot(ny.dataframe$Warmest.Minimum.Temperature..F., ny.dataframe$Coldest.Minimum.Temperature..F. , col=ny.dataframe$Year, main="Warmest.Minimum.Temperature vs Coldest.Minimum.Temperature", xlab="Warmest.Minimun.T", ylab = "Coldest.Minimum.T") 
legend("topleft", legend=levels(ny.dataframe$Year), col=ny.dataframe$Year)
```

