---
title: "Visualización de datos en R"
author: joseangeldiazg
date: November 22, 2017
output: html_document
---

# Ejercicio 1:

### Plot distance against stretch. 

Vamos a crear el dataframe con los datos de prueba:

```{r}
strech<-c(46,54,48,50,44,42,52)
distance<-c(148,182,173,166,109,141,166)
data<-data.frame(strech,distance)
```

Visualizamos los datos creados:

```{r}
data
```

Creamos el gráfico 

```{r}
plot(data$strech, data$distance, main="Strechs vs Distance", xlab="Strech", ylab="Distance")
```


# Ejercicio 2:

### The table on the right have ten observations, taken during the years 1970-79, are on October snow cover for Eurasia (snow cover is in millions of square kilometers):
 
* Plot snow.cover versus year:

* Plot a histogram of the snow.cover values:


Vamos a crear los datos, para ello procedemos como antes creando dos vectores y uniéndolos en un dataframe. 


```{r}
year<-c(1970,1971,1972,1973,1974,1975,1976,1977,1978,1979)
snow.cover<-c(6.5,12.0,14.9,10.0,10.7,7.9,21.9,12.5,14.5,9.2)
year.snow<-data.frame(year, snow.cover)
```

Mostramos el dataframe creado para ver si tenemos los daos como deseamos.

```{r}
year.snow
```


Pintamos el gráfico de **snow.cover** vs **year**, con lo que tendríamos hecho el primer apartado:

```{r}
plot( year.snow$year,year.snow$snow.cover, main="snow.cover vs year", xlab="year", ylab="snow.cover" )
```

El siguiente punto pasa por la elaboración de un histograma, para ello podemos usar **hist()**

```{r}
hist(snow.cover, main="Snow.Cover Histogram", xlab="Snow.Cover", breaks=10)
```

Vamos a probar con menos cortes:

```{r}
hist(snow.cover, main="Snow.Cover Histogram", xlab="Snow.Cover", breaks=5)
```

A mi juicio este nos ofrece mejores resultados ya que podemos ver que no hay ninguno entre 15 y 20, que el minimo está por encima de 5, y el máximo es <= que 25, ademas como que la mayor parte de los años el Snow.Cover ha estado situado entre 10 y 15.


